臺灣苗栗地方法院宣示判決筆錄
110年度原易字第27號
公  訴  人  臺灣苗栗地方檢察署檢察官
被      告  松世凱



指定辯護人  本院公設辯護人蔡文亮
上列被告被訴加重竊盜等案件（起訴案號：110年度偵緝字第171
號），於中華民國110年11月19日上午11時整，在本院第一法庭
宣示判決，出席職員如下：
                      法  官  羅貞元
                      書記官  劉碧雯
                      通  譯  陳俞伶
法官起立朗讀判決主文、犯罪事實要旨、處罰條文、附記事項，
及告以上訴限制、期間並提出上訴狀之法院，且諭知記載其內容
：
一、主  文：
    松世凱犯攜帶兇器竊盜未遂罪，累犯，處有期徒刑貳月，如
    易科罰金以新臺幣壹仟元折算壹日。
二、犯罪事實要旨：
    引用檢察官起訴書之記載（如附件）。
三、處罰條文：
　　刑法第321條第2項、第1項第3款。
四、附記事項：
　㈠被告松世凱持剪刀撬壞車牌號碼00-0000號自用小客車之中控
    鎖，係為竊取車內財物，其毀損行為與攜帶兇器竊盜未遂行
    為間，具有局部同一性，且均為達成行竊之目的，在法律上
    可評價為一行為，是被告以一行為觸犯刑法第321條第2項、
    第1項第3款之攜帶兇器竊盜未遂及同法第354條之毀損他人
    物品等2罪名，為想像競合犯，應依刑法第55條前段規定，
    從較重之攜帶兇器竊盜未遂罪處斷。
　㈡被告有如附件犯罪事實欄所載罪刑執行情形，有臺灣高等法
    院被告前案紀錄表在卷可稽，其受前開徒刑之執行完畢後，
    5年以內故意再犯本案有期徒刑以上之罪，為累犯，應依刑
    法第47條第1項規定加重其刑。至司法院釋字第775號解釋，
    依解釋文及理由之意旨，係指構成累犯者，不分情節，一律
    加重最低本刑，於不符合刑法第59條所定要件之情形下，致
    生行為人所受之刑罰超過其所應負擔罪責之個案，不符罪刑
    相當原則、比例原則。於此範圍內，在修正前，為避免發生
    上述罪刑不相當之情形，法院就該個案應裁量是否加重最低
    本刑；依此，本解釋係指個案應量處最低法定刑、又無法適
    用刑法第59條在內之減輕規定情形時，法院應依本解釋意旨
    裁量不予加重最低本刑（最高法院108年度台上字第1363號
    判決意旨參照），本案依被告累犯及犯罪情節，並無上開情
    事，尚無依上開解釋意旨裁量不予加重最低本刑之餘地，併
    此敘明。
　㈢被告已著手於攜帶兇器竊盜行為之實行，惟未生取得財物之
    結果，為未遂犯，爰依刑法第25條第2項規定，減輕其刑。
　㈣按犯罪之情狀顯可憫恕，認科以最低度刑仍嫌過重者，得酌
    量減輕其刑，刑法第59條定有明文。又該項規定係立法者賦
    予審判者之自由裁量權，俾就具體之個案情節，於宣告刑之
    擇定上能妥適、調和，以濟立法之窮。是刑法第59條所謂「
    犯罪之情狀」與刑法第57條所謂「一切情狀」云云，並非有
    截然不同之領域，於裁判上審酌是否酌減其刑時，本應就犯
    罪一切情狀（包括刑法第57條所列舉之事項），予以全盤考
    量，審酌其犯罪有無可憫恕之事由，以為判斷，故適用刑法
    第59條酌量減輕其刑時，並不排除刑法第57條所列舉事由之
    審酌（最高法院104年度台上字第2621、3880號判決意旨參
    照）。查本案被告並未竊得任何財物，犯罪後於警方懷疑其
    涉案、但無監視器畫面佐證（見偵卷第19頁）之情況下，即
    坦然供認犯行、正視己過，節省大量司法資源，雖其毀損行
    為造成告訴人傅淞程財物損失，然亦於本院審理時與告訴人
    成立和解、允諾賠償新臺幣16,000元，獲得告訴人宥恕（見
    本院卷第52頁），足認被告犯罪所生危害實屬輕微，且甘願
    承擔自己行為之全部民、刑事責任，態度良好；而刑法第32
    1條第1項第3款攜帶兇器竊盜罪之法定刑為「6月以上、5年
    以下有期徒刑，得併科50萬元以下罰金」，依未遂犯規定減
    輕其刑後之法定最低度刑仍為有期徒刑3月，與被告前揭犯
    罪情狀相衡，在客觀上非不足以引起一般同情，而顯可憫恕
    ，故本院認對被告科以最低度刑仍嫌過重，爰依刑法第59條
    規定，酌量減輕其刑（此部分並經當事人雙方合意，見本院
    卷第56頁）。又被告所犯罪名之刑同時有加重及二種減輕事
    由，依刑法第71條第1項規定，先加後遞減之。
　㈤本案供被告犯罪所用剪刀，未據扣案，雖為被告所有，惟屬
    價值不高且易於取得之物，難認剝奪該物之所有得以有效預
    防並遏止犯罪，既欠缺刑法上之重要性，又顯非違禁物，被
    告並供稱：後來丟掉了（見偵緝卷第57頁），為免徒增執行
    成本，爰不予宣告沒收或追徵。
五、本件判決係依協商程序所為之科刑判決，非有下列情形之一
    ，不得上訴：
  ㈠於法院訊問被告並告以所認罪名、法定刑及所喪失之權利之
    程序終結前，被告撤銷協商之合意或檢察官撤回協商程序之
    聲請者。
  ㈡被告協商之意思非出於自由意志者。
　㈢被告所犯為死刑、無期徒刑、最輕本刑3年以上有期徒刑之罪
    或高等法院管轄第一審案件者。
  ㈣被告有其他較重之裁判上一罪之犯罪事實者。
  ㈤法院認應諭知免刑或免訴、不受理者。
　㈥法院為協商判決所科之刑，非屬宣告緩刑、2年以下有期徒刑
    、拘役或罰金者。
六、如有前項得上訴之情形，而不服本件判決，得自宣示判決筆
    錄正本送達之日起20日內，向本院提出上訴書狀，上訴於第
    二審法院。
七、本案經檢察官鄭葆琳、曾亭瑋提起公訴，檢察官黃智勇到庭
    執行職務。
中　　華　　民　　國　　110 　年　　11　　月　　19　　日
                  臺灣苗栗地方法院刑事第四庭                      書記官　劉碧雯             
 　　　　　　　　　         法　官　羅貞元
以上正本證明與原本無異。                            
　　　　　　　　　          書記官  劉碧雯
中　　華　　民　　國　　110 　年　　11　　月　　19　　日
附錄本案論罪科刑法條：　　　　　　　　　
中華民國刑法第321條
犯前條第1項、第2項之罪而有下列情形之一者，處6月以上5年以
下有期徒刑，得併科50萬元以下罰金：
一、侵入住宅或有人居住之建築物、船艦或隱匿其內而犯之。
二、毀越門窗、牆垣或其他安全設備而犯之。
三、攜帶兇器而犯之。
四、結夥三人以上而犯之。
五、乘火災、水災或其他災害之際而犯之。
六、在車站、港埠、航空站或其他供水、陸、空公眾運輸之舟、
    車、航空機內而犯之。
前項之未遂犯罰之。
附件：
臺灣苗栗地方檢察署檢察官起訴書
                                    110年度偵緝字第171號
　　被　　　告　松世凱　
上列被告因竊盜等案件，已經偵查終結，認應提起公訴，茲將犯
罪事實及證據並所犯法條分敘如下：
　　　　犯罪事實
一、松世凱前因強盜案件，經臺灣南投地方法院以103年度少訴
    字第1號判決判處有期徒刑3年6月確定，於民國108年6月26
    日縮短刑期執行完畢。猶不知悔改，意圖為自己不法之所有
    ，基於加重竊盜、毀損之犯意，於110年1月16日凌晨某時，
    在苗栗縣○○市○○路00巷00號前，見黃品穎所有、由傅淞程保
    管使用之車牌號碼00-0000號自用小客車，停放在該處無人
    看管，即持客觀上可為兇器使用之剪刀1把(未扣案)，撬壞
    上開車輛中控鎖，在車內搜尋財物無著而竊盜未遂。嗣傅淞
    程發現車輛遭毀損報警處理，而為警循線查獲。
二、案經傅淞程訴由苗栗縣警察局苗栗分局報告偵辦。
　　　　證據並所犯法條
一、上開犯罪事實，業據被告松世凱於警詢及本署檢察事務官詢
    問時自白不諱，核與證人即告訴人傅淞程於警詢中及本署檢
    察事務官詢問時證述之情節相符，並有苗栗縣警察局苗栗分
    局北苗派出所警員製作之職務報告、車輛詳細資料報表各1
    份及遭毀損車輛照片8張在卷可佐，足認被告之自白與事實
    相符，其犯嫌堪以認定。
二、核被告所為，係犯刑法第321條第2項、第1項第3款之攜帶兇
    器竊盜未遂及同法第354條之毀損等罪嫌。其以一行為，觸
    犯構成要件不同之數罪名，為想像競合犯，請依刑法第55條
    前段規定，從一重之加重竊盜未遂罪論處。被告前有如犯罪
    事實欄所載之論罪科刑及執行情形，有刑案資料查註紀錄表
    附卷可憑，其於徒刑執行完畢後，5年以內故意再犯本件有
    期徒刑以上之罪，為累犯，請依刑法第47條第1項及大法官
    釋字第775號解釋意旨，審酌是否加重其刑。
三、依刑事訴訟法第251條第1項提起公訴。
  　此  　致
臺灣苗栗地方法院
中　　華　　民　　國　 110　　年　　9 　　月　　28　　日
　　　　　　　　　　　　　    檢察官　鄭葆琳
                                      曾亭瑋